高雄高等行政法院判決
　　　　　　　　　　　　　　　 95年度訴字第553號
　　　　　　　　　　　　　 民.
原　　　告　甲○○
訴訟代理人　丙○○
被　　　告　財政部臺灣省南區國稅局
代　表　人　乙○○局長
訴訟代理人　丁○○
　　　　　　戊○○
上列當事人間因扣繳稅款事件，原告不服財政部中華民國95年5
月9日台財訴字第09500127510號訴願決定，提起行政訴訟。本院
判決如下︰
    主  文
訴願決定及原處分（復查決定含原核定處分）關於90年度罰鍰部
分應予變更，確定其罰鍰金額為新台幣壹佰零捌萬壹仟壹佰元。
原告其餘之訴駁回。
訴訟費用由被告負擔。
　　事  實
壹、事實概要：
    緣原告係甘記醫藥有限公司（下稱甘記公司）負責人，亦即
    行為時所得稅法第89條規定之扣繳義務人，經據法務部調查
    局嘉義市調查站（下稱嘉義市調查站）通報，查得該公司於
    96至90年度給付員工薪資所得計分別為新臺幣（下同）15,0
    98,591元、13,663,186元、8,443,449元、6,990,464元、9,
    182,074元，應扣繳稅款為1,139,400元、802,440元、308,8
    80元、154,920元、535,920元，惟未依所得稅法第88條規定
    辦理扣繳，遂以民國（下同）92年6月26日南區國稅佳里二
    字第0920012308號函，責令原告於92年7月10日前補繳應扣
    未扣之稅款及補報扣繳憑單；嗣以原告雖逾期補申報扣繳憑
    單，惟未補繳稅款，被告乃依同法第114條第1款規定，按應
    扣未扣稅額處以3倍之罰鍰，即86年度為3,148,200元、87年
    度為2,407,300元、88年度為926,600元、89年度為464,700
    元、90年度為1,607,700元（均計至百元止）。原告不服，
    申請復查，未獲變更；提起訴願，亦遭決定駁回；遂提起本
    件行政訴訟。
貳、兩造聲明：
一、原告聲明求為判決：
（一）訴願決定及原處分（復查決定含原核定處分）均撤銷。
（二）訴訟費用由被告負擔。
二、被告聲明求為判決：
（一）原告之訴駁回。
（二）訴訟費用由原告負擔。
參、兩造之爭點：
一、原告主張之理由略以：
（一）原告為甘記公司代表人，負有所得稅法規定之扣繳義務。
      甘記公司於86至90年給付員工每月所得金額（包括薪資、
      差旅費、伙食費及業務員先墊付之車輛油料費、加班費等
      等），按月轉入郵局各員工帳戶，曾於92年2月11日提示
      予被告審查三科，有備詢記錄在卷。由於原告所有之各年
      度帳簿憑證，遭嘉義市調查站搜索帶走，無法提示帳簿憑
      證，嘉義市調查站乃依據搜索獲案之帳證，就各該年度原
      告轉帳存入郵局各員工帳戶金額與各該年度原告申報扣繳
      之差額，移由被告論罰。被告於查審期間，原告提示未被
      嘉義巿調查站搜索帶走之部分差旅費、伙食費及交際費等
      憑證供核，被告乃依據供核憑證金額，採簡單平均法，推
      計每月支付之薪資額，再按扣繳稅率表，決定各年度應扣
      繳未扣繳稅額，處以3倍罰鍰，有違法處分及不符事實情
      事。
（二）甘記公司於86至90年度支付員工之每月金額，皆造具員工
      薪資表並列明細，分別交給各員工對照，該每月支付員工
      所得，按月撥入郵局各員工帳戶，由員工具領。被告依據
      嘉義巿調查站查得之帳證，依照原告按月撥入郵局各員工
      帳戶之金額，扣除各該年度原告依法報繳扣繳金額之差額
      ，認為有應扣繳而未扣繳情事。惟被告調查本件案情過程
      中，經原告提示未被嘉義巿調查站搜索帶走之憑證，用以
      證實各該年度匯入郵局轉帳與各員工之金額，除應扣繳之
      薪資以外，尚有不必扣繳之項目如差旅費、業務員墊付之
      油料費、加班費等。被告未加斟酌原告所提示未被嘉義巿
      調查站搜索帶走之帳冊憑證，查明確實之薪資支出金額，
      作為應扣繳未扣繳之依據，而僅以無法取得員工每月實際
      轉帳薪資，採用簡單平均法之推定方式，計算每月薪資再
      依扣繳稅率表計算應扣未繳稅額，據以論罰，不無違背違
      章處罰，須憑證據，不得出於臆測之證據法則。
（三）甘記公司員工施正樂不服財政部台灣省中區國稅局核定其
      於86至90年度取得甘記公司薪資所得，申請復查，該局復
      查決定，追減88至90年度薪資所得72,000元、72,000元、
      71,341及88年度罰鍰5,000元；另被告就甘記公司員工王
      世華87至90年度薪資所得，有計算錯誤之情形，被告就此
      部分應重新計算。
二、被告答辯之理由略以：
（一）按「納稅義務人有左列各類所得者，應由扣繳義務人於給
      付時，依規定之扣繳率或扣繳辦法，扣取稅款，並依第92
      條規定繳納之：．．．二、機關、團體、事業或執行業務
      者所給付之薪資。」「前條各類所得稅款，其扣繳義務人
      ‧‧‧如左：．．．二、薪資、．．．其扣繳義務人為機
      關、團體之責應扣繳單位主管。」「第88條各類所得稅款
      之扣繳義務人，應於每月10日前將上1月內所扣稅款向國
      庫繳清，並於每年1月底前將上1年內扣繳各納稅義務人之
      稅款數額，開具扣繳憑單，彙報該管稽徵機關查核。」及
      「扣繳義務人未依第88條規定扣繳稅款者，除限期責令補
      繳應扣未扣或短扣之稅款及補報扣繳憑單外，並按應扣未
      扣或短扣之稅額處1倍之罰鍰；其未於限期內補繳應扣未
      扣或短扣之稅款，或不按實補報扣繳憑單者，應按應扣未
      扣或短扣之稅額處3倍之罰鍰。」為所得稅法第88條第1項
      第2款前段、第89條第1項第2款前段、第92條第1項前段及
      第114條第1款所明定。
（二）查甘記公司之員工薪資，係每月由佳里郵局轉帳至各員工
      帳戶，有佳里郵局郵政存簿儲金薪資存款團體戶存款單可
      稽，被告依該公司以轉帳方式給付員工每月薪資暨原告提
      示相關帳簿憑證，核實認列，且依代收代付及收付實現原
      則，差旅費及交際費應遞延次月於員工轉帳薪資中減除，
      是被告以各員工每月轉帳薪資金額減除每月伙食費、代付
      之差旅費及交際費後，重行計算各年度員工每月實際薪資
      所得，並非以簡單平均法推定員工每月薪資，原告顯有誤
      解，合先陳明。
（三）被告以93年11月23日南區國稅法二字第0930123282號函請
      原告提示伙食費、加班費、交通費、油料費及員工代墊費
      用等相關帳簿憑證供核，原告回函稱相關帳簿憑證經嘉義
      市調查站查扣，無法提供；被告亦派員至臺灣臺南地方法
      院檢察署調閱相關查扣資料，並無原告所稱相關帳簿憑證
      ，是被告依甘記公司提示郵局薪資存款團體戶存款單、伙
      食費、員工代付之差旅費及交際費明細表暨相關憑證等核
      實認列，並依代收代付及收付實現原則，差旅費及交際費
      應遞延次月於員工轉帳薪資中減除，計算86至90年度各員
      工每月實際薪資所得，重行核定各年度應扣未扣繳稅款，
      並基於行政救濟不能更不利於行政救濟人之法理，86至89
      年度維持原處分，90年度罰鍰變更為1,095,400元，固無
      違誤。惟據財政部台灣省中區國稅局（下稱中區國稅局）
      95年3月2日中區國稅法二字第0950008642號復查決定書載
      ，甘記公司員工施正樂提供90年度員工薪資表及經費支出
      71,341元申請表等資料，並請甘記公司確認，該公司表示
      員工代墊費用乃實報實銷，且併同員工薪資轉入員工存款
      帳戶，惟甘記公司未留存員工申請經費相關資料，是中區
      國稅局復查決定以，甘記公司證實施君薪資所得包含代墊
      費用未扣除，經重行核算，原核定短報90年度薪資所得65
      7,756元，應予追減71,341元，另88及89年度短報薪資所
      得444,498元及533,592元，依甘記公司說明亦各予追減72
      ,000元，有中區國稅局95年12月14日中區國稅法二字第09
      50069237號函檢送施君88至90年綜合所得說復查決定書、
      復查申請書及90年度員工薪資表等相關資料可稽。另86及
      87年度綜合所得稅逾核課期間，中區國稅局業已更正註銷
      在案。次據被告所屬佳里稽徵所87至90年度綜合所得稅各
      類所得非扣繳資料更正通知書載，甘記公司員工王世華87
      至90年度薪資所得，其中79,023元、47,331元、27,355元
      及16,234元係公司代付款項，應予扣除。
（四）據上，甘記公司員工施正樂88至90年度薪資所得分別追減
      72,000元、72,000元及71,341元，另86及87年度，比照上
      揭年度採有利原告方式處理，亦各追減72,000元；員工王
      世華87至90年度薪資所得分別追減79,023元、47,331元、
      27,355元及16,234元，重行計算甘記公司86至90年度應扣
      未扣繳稅款應為1,262,480元、905,280元、426,490元、
      248,140元及360,370元，依所得稅法第114條第1款後段規
      定，按應扣未扣稅款處3倍罰鍰應為3,787,400元、2,715,
      800元、1,279,400元、744,400元及1,081,100元（均計至
      百元止），基於行政救濟不得更不利於行政救濟人之法理
      ，除90年度罰鍰應變更為1,081,100元（原復查決定罰鍰
      變更為1,095,400元），其餘年度仍應維持原處罰鍰之處
      分。
    理  由
一、按「納稅義務人有左列各類所得者，應由扣繳義務人於給付
    時，依規定之扣繳率或扣繳辦法，扣取稅款，並依第92條規
    定繳納之：．．．二、機關、團體、事業或執行業務者所給
    付之薪資、利息、租金、佣金、權利金、競技、競賽或機會
    中獎之獎金或給與、執行業務者之報酬，及給付在中華民國
    境內無固定營業場所及營業代理人之國外營利事業之所得。
    」「前條各類所得稅款，其扣繳義務人及納稅義務人如左：
    ．．．二、薪資、利息、租金、佣金、權利金、執行業務報
    酬、競技、競賽或機會中獎獎金或給與，及給付在中華民國
    境內無固定營業場所或營業代理人之國外營利事業之所得，
    其扣繳義務人為機關、團體之責應扣繳單位主管、事業負責
    人及執行業務者；納稅義務人為取得所得者。」「第88條各
    類所得稅款之扣繳義務人，應於每月10日前將上1月內所扣
    稅款向國庫繳清，並於每年1月底前將上1年內扣繳各納稅義
    務人之稅款數額，開具扣繳憑單，彙報該管稽徵機關查核。
    」及「扣繳義務人如有左列情事之一者，分別依各該款規定
    處罰：一、扣繳義務人未依第88條規定扣繳稅款者，除限期
    責令補繳應扣未扣或短扣之稅款及補報扣繳憑單外，並按應
    扣未扣或短扣之稅額處1倍之罰鍰；其未於限期內補繳應扣
    未扣或短扣之稅款，或不按實補報扣繳憑單者，應按應扣未
    扣或短扣之稅額處3倍之罰鍰。」分別為所得稅法第88條第1
    項第2款、第89條第1項第2款、第92條第1項前段及第114條
    第1款所明定。
二、本件原告係甘記公司負責人，亦即行為時所得稅法第89條規
    定之扣繳義務人，經據嘉義市調查站通報，查得該公司於96
    至90年度給付員工薪資所得計分別為15,098,591元、13,663
    ,186元、8,443,449元、6,990,464元、9,182,074元，應扣
    繳稅款為1,139,400元、802,440元、308,880元、154,920元
    、535,920元，惟未依所得稅法第88條規定辦理扣繳，遂以
    92年6月26日南區國稅佳里二字第0920012308號函，責令原
    告於92年7月10日前補繳應扣未扣之稅款及補報扣繳憑單；
    嗣以原告雖逾期補申報扣繳憑單，惟未補繳稅款，被告乃依
    同法第114條第1款規定，按應扣未扣稅額處以3倍之罰鍰，
    即86年度為3,148,200元、87年度為2,407,300元、88年度為
    926,600元、89年度為464,700元、90年度為1,607,700元（
    均計至百元止）等情，業據兩造分別陳明在卷，並有被告所
    屬佳里稽徵所92年6月26日南區國稅佳里二字第0920012308
    號函、被告92年度財所得字第75092100607號至第000000000
    00號處分書及違章案件罰鍰繳款書附原處分卷可稽，自堪認
    定。
三、原告提起本件訴訟，係以：甘記公司於86至90年給付員工每
    月所得金額（包括薪資、差旅費、伙食費及業務員先墊付之
    車輛油料費、加班費等等），按月轉入郵局各員工帳戶，由
    於原告所有之各年度帳簿憑證，遭嘉義市調查站搜索帶走，
    無法提示帳簿憑證，惟被告於核定時，並未斟酌原告所提示
    未被嘉義巿調查站搜索帶走之部份差旅費，伙食費及業務員
    墊付之油料費、加班費及交際費等憑證，僅以無法取得員工
    每月實際轉帳薪資，採用簡單平均法推定員工每月薪資，依
    扣繳稅率表計算應扣繳稅額，據以裁罰，顯然違背裁罰須憑
    證據不得臆測之證據法則；又原告經台灣台南地方法院檢察
    署檢察官以93年度偵字第9869號及94年度偵字第10295號不
    起訴處分書予以不起訴在案，足以證明原告並無過失；再者
    ，甘記公司員工施正樂不服財部政台灣省中區國稅局核定其
    於86至90年度取得甘記公司薪資所得，申請復查，該局復查
    決定，追減88至90年度薪資所得72,000元、72,000元、71,
    341及88年度罰鍰5,000元；另被告就甘記公司員工王世華87
    至90年度薪資所得，有計算錯誤之情形，被告就此部分應重
    新計算云云，資為爭議。
四、按扣繳暨免扣繳申報制度係國家為即時掌握稅收，達成稅務
    行政目的，責成扣繳義務人之作為義務。查，本件原告係甘
    記公司負責人，亦即所得稅法第89條第1項所稱之扣繳義務
    人，該公司於86年至90年度給付系爭員工薪資所得，未依所
    得稅法第88條及第92條規定辦理，經嘉義市調查站通報查獲
    等情，此有甘記公司帳冊、郵局薪資存款單、嘉義市調查站
    之調查筆錄及被告之談話筆錄、甘記公司92年3月26日說明
    書等相關資料影本附於原處分卷可稽，本件違章事證明確。
五、次查：甘記公司之員工薪資，係每月由佳里郵局轉帳至各員
    工帳戶，此有佳里郵局郵政存簿儲金薪資存款團體戶存款單
    附於原處分可稽。而甘記公司各該年度轉帳存入員工郵局帳
    戶金額與原扣繳申報薪資差額部分，確有短漏報繳員工薪資
    所得情事，被告遂依各該年度實際匯入各員工所得，減除原
    告所提示之伙食費、差旅費及交際費等，並扣除原申報扣繳
    暨免扣繳員工薪資所得後，核定86年至90年度短漏報繳員工
    薪資所得分別為15,098,591元、13,663,186元、8,443,449
    元、6,990,464元、9,182,074元，因無法取得員工每月實際
    轉帳薪資，乃採簡單平均法，計算每月平均薪資，再按財政
    部訂定發布各當年度之薪資所得扣繳稅額表，核定各該年度
    短漏之扣繳稅額分別為1,139,400元、802,440元、308,880
    元、154,920元、535,920元；惟因應扣繳稅款計算有誤，被
    告乃以93年11月23日南區國稅法二字第0930123282號函：「
    ‧‧‧請原告提示有關甘記公司由郵局轉帳付予員工金額，
    係屬除支付員工薪資外，尚包括膳食費、加班費、交通費、
    油料費及員工代墊費用等相關帳簿憑證供核‧‧‧」等情，
    此有上開函文附於原處分卷可稽，惟原告回函稱：「‧‧‧
    有關甘記公司86年至90年間由郵局轉帳付款予員工之金額明
    細資料及所有證明文據，皆被嘉義市（原告誤載為嘉義縣）
    調查站搜查取走，無法提供，請逕向嘉義市調查站借調會同
    申請人審查，‧‧」等語，此有原告93年12月22日申請書附
    於原處分卷可參。而被告亦曾派員至臺南地方法院檢察署調
    閱相關查扣資料，此有被告94年7月6日南區國稅法二字第09
    40073960號函附於原處分卷可稽，並無原告所稱相關帳簿憑
    證。是被告依甘記公司提示郵局薪資存款團體戶存款單、伙
    食費、員工代付之差旅費及交際費明細表暨相關憑證等核實
    認列，並依代收代付及收付實現原則，差旅費及交際費應遞
    延次月於員工轉帳薪資中減除，計算86至90年度各員工每月
    實際薪資所得，再按薪資所得扣繳稅額表規定，重行核定86
    年至90年度應扣未扣繳稅款分別為1,272,800元、917,060元
    、432,340元、255,210元、365,140元，依所得稅法第114條
    第1款後段規定，按應扣未扣稅額處以3倍之罰鍰各該年度分
    別為3,818,400元、2,751,100元、1,297,000元、765,600元
    、1,095,400元，又基於行政救濟不能更不利於行政救濟人
    之法理，86年度至89年度仍維持原罰鍰處分，90年度則變更
    罰鍰為1,095,400元。職是，被告依甘記公司以轉帳方式給
    付員工每月薪資暨原告提示相關帳簿憑證，核實認列，且依
    代收代付及收付實現原則，差旅費及交際費應遞延次月於員
    工轉帳薪資中減除，是被告以各員工每月轉帳薪資金額減除
    每月伙食費、代付之差旅費及交際費後，重行計算各年度員
    工每月實際薪資所得，並非以簡單平均法推定員工每月薪資
    。是原告主張：被告於核定時，並未斟酌原告所提示未被嘉
    義巿調查站搜索帶走之部份差旅費，伙食費及、業務員墊付
    之油料費、加班費及交際費等憑證，僅以無法取得員工每月
    實際轉帳薪資，採用簡單平均法推定員工每月薪資，依扣繳
    稅率表計算應扣繳稅額，據以裁罰，顯然違背裁罰須憑證據
    不得臆測之證據法則云云，不足採信。
六、另原告主張：甘記公司員工施正樂不服財部政台灣省中區國
    稅局核定其於86至90年度取得甘記公司薪資所得，申請復查
    ，該局復查決定，追減88至90年度薪資所得72,000元、72,
    000元、71,341及88年度罰鍰5,000元；另被告就甘記公司員
    工王世華87至90年度薪資所得，有計算錯誤之情形，被告就
    此部分應重新計算乙節。經查，據中區國稅局95年3月2日中
    區國稅法二字第0950008642號復查決定書載，施正樂提供90
    年度員工薪資表及經費支出71,341元申請表等資料，並請甘
    記公司確認，該公司表示員工代墊費用乃實報實銷，且併同
    員工薪資轉入員工存款帳戶，惟甘記公司未留存員工申請經
    費相關資料，是中區國稅局復查決定以，甘記公司證實施君
    薪資所得包含代墊費用未扣除，經重行核算，原核定短報90
    年度薪資所得657,756元，應予追減71,341元，另88及89年
    度短報薪資所得444,498元及533,592元，依甘記公司說明亦
    各予追減72,000元，此有中區國稅局95年12月14日中區國稅
    法二字第0950069237號函檢送施正樂88至90年綜合所得稅復
    查決定書、復查申請書及90年度員工薪資表等相關資料附本
    院可稽。次查，據被告所屬佳里稽徵所87至90年度綜合所得
    稅各類所得非扣繳資料更正通知書載，甘記公司員工王世華
    87至90年度薪資所得，其中79,023元、47,331元、27,355元
    及16,234元係公司代付款項，應予扣除，此有被告所屬佳里
    稽徵所93年4月20日南區國稅佳里二字第0930003998號函、
    87年度綜合所得稅各類所得非扣繳資料更正、註銷通知及甘
    記公司員工薪資表附本院卷可參。足見原告此部分之主張，
    堪予採信。綜上，甘記公司員工施正樂88至90年度薪資所得
    應分別追減72,000元、72,000元及71,341元，另86及87年度
    ，比照上揭年度採有利原告方式處理，亦應各追減72,000元
    ；員工王世華87至90年度薪資所得應分別追減79,023元、47
    ,331元、27,355元及16,234元，重行計算甘記公司86至90年
    度應扣未扣繳稅款應為1,262,480元、905,280元、426,490
    元、248,140元及360,370元，依所得稅法第114條第1款後段
    規定，按應扣未扣稅款處3倍罰鍰應為3,787,400元、2,715,
    800元、1,279,400元、744,400元及1,081,100元（均計至百
    元止），基於行政救濟不得更不利於行政救濟人之法理，除
    90年度罰鍰應變更為1,081,100元（原復查決定罰鍰變更為
    1,095,400元），其餘年度原罰鍰處分應認尚無不合。
七、再按「人民違反法律上之義務而應受行政罰之行為，法律無
    特別規定時，雖不以出於故意為必要，仍須以過失為其責任
    條件。」業經司法院釋字第275號解釋明釋在案。查稅法上
    所謂「扣繳」，係指扣繳義務人，應為納稅義務人之計算，
    從其向納稅義務人給付之金額中，扣留納稅義務人應繳之稅
    款，向稅捐稽徵機關繳納之「公法上行為義務」，而扣繳義
    務人則係受稅捐機關公法上之法定委託而行使公權力，因此
    依法定委託關係，扣繳義務人有依法扣繳納稅義務人所得之
    權利；反之，扣繳義務人如有違反扣繳義務，依所得稅法第
    114條之規定，扣繳義務人即負有賠繳責任之債，及須受因
    違反公法上扣繳義務而處之行政罰處分（參照黃茂榮著，稅
    法總論第1冊，第308至309頁）。
八、末查，本件原告為甘記公司負責人，亦即所得稅法第89條規
    定之扣繳義務人，該公司於86至90年度應扣稅款為1,262,48
    0元、905,280元、426,490元、248,140及360,370元，惟未
    依所得稅法第88條規定辦理扣繳，經被告所屬佳里稽徵所以
    92年6月26日南區國稅佳里二字第0920012308號函，責令原
    告於92年7月10日前補繳應扣未扣之稅款及補報扣繳憑單，
    而原告雖逾期補申報扣繳憑單，惟未補繳稅款等情，此有各
    類所得扣繳暨免扣繳憑單申報書及被告92年6月26日南區國
    稅佳里二字第0920012308號函等資料附於原處分卷可資佐證
    。是原告既為甘記公司之負責人，未善盡注意義務，致未辦
    理扣繳稅款，自有違反辦理扣繳之作為義務，縱無故意，亦
    難謂無過失，揆諸前揭司法院釋字第275號解釋，自應受罰
    。則依所得稅法第114條第1款後段規定，應按原告應扣未稅
    之稅額處3倍之罰鍰，即86年度為3,787,400元、87年度為2,
    715,800元、88年度為1,279,400元、89年度為744,400元及
    90年度為1,081,100元（均計至百元止）。惟原處分依所得
    稅法第114條第1款規定，按應扣未扣稅額處以3倍之罰鍰，
    分別係86年度為3,418,200元、87年度為2,407,300元、88年
    度為926,600元、89年度為464,700元、90年度為1,607,700
    元（均計至百元止）。本院認基於行政救濟不得更不利於行
    政救濟人之法理，除90年度罰鍰變更為1,081,100元外，其
    餘年度仍應維持原處罰鍰之處分。是原告主張：原告業經台
    灣台南地方法院檢察署檢察官以93年度偵字第9869號及94年
    度偵字第10295號不起訴處分書予以不起訴在案，足以證明
    原告並無過失云云，亦不足採信。
九、綜上所述，本件原告係甘記公司負責人，亦即所得稅法第89
    條規定之扣繳義務人，該公司於86至90年度應扣稅款為1,26
    2,480元、905,280元、426,490元、248,140及360,370元，
    惟未依所得稅法第88條規定辦理扣繳，經被告所屬佳里稽徵
    所責令原告於92年7月10日前補繳，而原告未依限補繳及補
    報，且有應注意、能注意而不注意之過失，則依所得稅法第
    114條第1款後段規定，應按原告應扣未稅之稅額處3倍之罰
    鍰，即86年度為3,787,400元、87年度為2,715,800元、88年
    度為1,279,400元、89年度為744,400元及90年度為1,081,10
    0元（均計至百元止）。惟原處分依所得稅法第114條第1款
    規定，按應扣未扣稅額處以3倍之罰鍰，分別係86年度為3,4
    18,200元、87年度為2,407,300元、88年度為926,600元、89
    年度為464,700元、90年度為1,607,700元（均計至百元止）
    。本院認基於行政救濟不得更不利於行政救濟人之法理，除
    90年度罰鍰變更為1,081,100元外，其餘年度仍應維持原處
    罰鍰之處分。從而，原告提起本件訴訟，就訴願決定及原處
    分（復查決定含原處分）關於90年度罰鍰超過1,081,100元
    部分，求予撤銷，即無不合；另就訴願決定及原處分（復查
    決定含原處分）關於86年度至89年度罰鍰部分，求予撤銷，
    則無理由，應予駁回，爰依行政訴訟法第197條規定，確定
    關於90年度罰鍰1,081,100元。至於兩造其餘攻擊防禦方法
    ，核與判決結果不生影響，爰不再逐一論述，附此述明。
據上論結，本件原告之訴為一部有理由、一部無理由，爰依行政
訴訟法第195條、第197條、第104條、民事訴訟法第79條，判決
如主文。
中　　華　　民　　國　　96　　年　 　6　　月　 21  　 日
                  第二庭審判長法  官　江幸垠
                              法  官　簡慧娟
                              法  官　許麗華
以上正本係照原本作成。
如不服本判決，應於判決送達後20日內向本院提出上訴書狀，其
未表明上訴理由者，應於提起上訴後20日內向本院提出上訴理由
書（須按對造人數附繕本）；如於本判決宣示或公告後送達前提
起上訴者，應於判決送達後20日內補提上訴理由書（須附繕本）
。未表明上訴理由者，逕以裁定駁回。
提起上訴應預繳送達用雙掛號郵票7份（每份34元）。
中　　華　　民　　國　　96　　年　 　6　　月　 21  　 日
　　　　　　　　　　　　　　　書記官  李昱
